【裁判字號】    97,訴,2893
【裁判日期】    971210
【裁判案由】    毒品危害防制條例
【裁判全文】
臺灣臺中地方法院刑事判決              97年度訴字第2893號
                                      97年度訴字第4475號
公  訴  人  臺灣臺中地方法院檢察署檢察官
被      告  甲○○
指定辯護人  阮春龍律師
被      告  庚○○
                    （現於臺灣臺中監獄另案執行中）
指定辯護人  梁基暉律師
上列被告等因毒品危害防制條例案件，經檢察官提起公訴（97年
度偵字第7223號、第9115號），並就被告甲○○部分追加起訴（
97年度偵字第24016號），本院判決如下：
    主    文
甲○○犯販賣第一級毒品罪，各處如附表一所示之刑；又犯販賣
第二級毒品罪，各處如附表二所示之刑。應執行有期徒刑拾陸年
捌月，扣案之第一級毒品海洛因貳包（驗餘淨重各為：零點零伍
壹捌公克、零點零伍伍公克，及各所含第一級毒品海洛因之包
裝袋貳只）、沾有第一級毒品海洛因殘渣之電子磅秤壹台（檢體
編號B0000000），均沒收銷燬之，扣案之（廠牌不明）黑色手機
壹支（含門號0000000000之SIM 卡壹張）、未扣案之販賣第一級
毒品、第二級毒品所得合計新台幣肆仟捌佰元，均沒收，販賣所
得部分如全部或一部不能沒收時，以其財產抵償之。
庚○○犯販賣第一級毒品罪，均累犯，各處如附表三所示之刑；
又犯販賣第二級毒品罪，均累犯，各處如附表四所示之刑；又犯
轉讓第一級毒品罪，累犯，處有期徒刑壹年肆月。應執行有期徒
刑拾捌年。扣案之MOTOROLA牌手機壹支（含門號0000000000之SI
M 卡壹張）、未扣案之門號0000000000之SIM 卡壹張及販賣第一
級毒品所得合計新台幣壹仟佰元，均沒收，上開門號00000000
00之SIM 卡壹張如不能沒收，追徵其價額，販賣毒品所得如全部
或一部不能沒收，以其財產抵償之。
    犯罪事實
一、甲○○綽號「小雨」，明知海洛因、甲基安非他命各為毒品
    危害防制條例第2 條第2 項第1 款、第2 款所列之第一級、
    第二級毒品，不得販賣，竟以其門號0000000000之SIM 卡插
    用於（廠牌不明）黑色手機使用供作聯絡交易之工具，而為
    下列販賣第一級、第二級毒品行為：
  (一)先於不詳時間、地點，向真實姓名、年籍不詳之人購入數量
    不詳之第一級毒品海洛因、第二級毒品甲基安非他命後，基
    於意圖營利而販賣第一級毒品海洛因、第二級毒品甲基安非
    他命之犯意，而於附表一、附表二所列時間、地點，販賣第
    一級毒品海洛因予高渝7 次、乙○○、己○○各1 次，販
    賣第二級毒品甲基安非他命予庚○○2 次。
  (二)嗣於97年3 月18日，因庚○○為警查獲後供出施用毒品部分
    之毒品來源為甲○○，經警循線監控甲○○之毒品交易，遂
    於同年3 月26日20、21時許，在甲○○位於臺中市○○路43
    9 之17巷2 弄3 號20樓之3 租屋處樓下之「7-11」超商前逮
    捕甫購得毒品海洛因（即附表一編號所示交易）之乙○○
    ，並扣得該次交易之第一級毒品海洛因1 包（驗餘淨重0.05
    18公克，及內含第一級毒品海洛因之包裝袋1 只），員警旋
    即再前往甲○○上開租屋處查獲甲○○及未及離開現場之己○○，並扣得附表一編號交易之第一級毒品海洛因1 包（
    驗餘淨重0.0355公克，及內含第一級毒品海洛因之包裝袋1
    只）及甲○○所有且供販賣毒品聯絡所用之（廠牌不明）黑
    色手機1 支（含門號0000000000號SIM 卡1 張）及供秤量附
    表一編號交易之毒品重量而沾有第一級毒品殘渣之電子磅
    秤1 台（檢體編號B0000000），並循線查知上情【其餘扣得
    供施用之第一級毒品海洛因4 包、第二級毒品甲基安非他命
    1 包、非甲○○所有而沾有第一級毒品海洛因、第二級毒品
    甲基安非他命殘渣之電子磅秤1 台及第二級毒品亞甲基雙氧
    甲基安非他命（即MDMA）2 顆（鑑驗後僅存1 顆），雖屬違
    禁物，然與本件販賣行為無關，由本院另以裁定諭知沒收銷
    燬之；至甲○○所有供施用且無毒品殘留之電動攪拌機1台
    、夾鏈袋1 批及糖粉8 包，則尚乏證據證明與本案有關】。
二、庚○○綽號「阿富」、「35」，曾因偽造文書、竊盜及違反
    毒品危害防制條例等案件，各經本院93年度訴字第1774號判
    處有期徒刑3 月確定（原宣告之緩刑嗣經撤銷）、本院94年
    度中簡字第1621號判處有期徒刑5 月、2 月確定、本院94年
    度易字第1096號判處有期徒刑6 月確定，經定應執行有期徒
    刑1 年、本院94年度訴字第3005號判處有期徒刑7 月、7 月
    ，定應執行有期徒刑1 年確定，上開3 月、1 年、1 年等3
    部分刑期經接續執行，嗣於96年5 月11日假釋出監，保護管
    束至同年10月21日期滿，假釋未經撤銷，以已執行論。猶不
    知悛悔，明知海洛因、甲基安非他命各為毒品危害防制條例
    第2 條第2 項第1 款、第2 款所列之第一級、第二級毒品，
    不得販賣、轉讓，竟為下列行為：
  (一)先於不詳時間地點，以不詳價格，向劉國彬（並未破獲）購
    入不詳數量之第一級毒品海洛因、及向綽號「胖哥」之人（
    真實姓名、年籍不詳）購入第二級毒品甲基安非他命後，竟
    基於意圖營利而販賣第一級毒品海洛因、第二級毒品甲基安
    非他命之犯意，分別以門號0000000000、0000000000之SIM
    卡插用於MOTOROLA牌手機，作為其與洽購毒品者間約定交易
    細節之聯絡工具，而於附表三、四所列時間、地點，販賣第
    一級毒品海洛因予辛○○2 次（起訴書所載此部分交易之毒
    品種類為第二級毒品甲基安非他命，應屬誤載）、丙○○2
    次、壬○○1 次、販賣第二級毒品甲基安非他命予丁○○2
    次。
  (二)另基於轉讓第一級毒品海洛因之犯意，於97年3 月9 日至15
    日間之某日，在庚○○位於臺中市○○街258 巷28號2 樓20
    7 號租屋處，無償提供而轉讓數量不超過0.1 公克（約可供
    施打1 次、價值約300 元）之第一級毒品海洛因予壬○○1
    次。
  (三)嗣於97年3 月18日23時30分許，為警持搜索票前往庚○○上
    開租屋處查獲，並扣得其所有且供毒品交易聯絡所用MOTORO
    LA牌手機1 支（含門號0000000000之SIM 卡1 張，另門號00
    00000000之SIM 卡未扣案）。
三、案經臺中縣警察局報告臺灣臺中地方法院檢察署檢察官偵查
    起訴。
    理  由
壹、證據能力部分：
一、按被告以外之人於偵查中向檢察官所為陳述，除顯有不可信
    之情況者外，得為證據，刑事訴訟法第159 條之1 第2 項定
    有明文。查證人壬○○、高渝於偵查中經具結而為證述，
    被告2 人及辯護人均未爭執、本院亦查無上開證述有何顯不
    可信之情況，故上開證人於偵查中之證述，自有證據能力
二、證人丁○○於警詢之證述，應有證據能力：
  (一)按被告以外之人（包括證人、鑑定人、告訴人、被害人及共
    同被告等）於檢察事務官、司法警察官或司法警察調查中所
    為之陳述，與審判中不符時，其先前之陳述具有較可信之特
    別情況，且為證明犯罪事實存否所必要者，得為證據，刑事
    訴訟法第159 條之2 定有明文。是以被告以外之人於審判外
    之言詞或書面，即屬傳聞證據，由於有悖法院直接審理及言
    詞審理之精神，妨礙當事人之反對詰問權，影響程序正義之
    實現，除法律別有規定外（例如刑事訴訟法第159 條之2 ）
    ，原則上不具證據能力。又刑事訴訟法第159 條之2 所謂「
    前後陳述不符」之要件，應就前後階段之陳述進行整體判斷
    ，以決定其間是否具有實質性差異，而所謂「較可信之特別
    情況」之情，亦應就前後陳述時之各種外部情況進行比較，
    以資決定何者外部情況具有可信性，若陳述係在特別可信之
    情況所為，則虛偽陳述之危險性即不高，雖係審判外陳述，
    或未經被告反對詰問，仍得承認其有證據能力。又所謂外部
    情況認定之情形，例如：時間之間隔；陳述人先前陳述是
    在記憶新的情況下直接作成，一般與事實較相近，事後可能
    因陳述人對被告有所顧忌或同情，因而在被告面前較不願陳
    述不利被告之事實。有意識的迴避；由於先前陳述時被告
    未在場，是陳述人直接面對詢問警員所為陳述較為坦然；事
    後可能因陳述人對被告有所顧忌或同情，因而在被告面前較
    不願陳述不利被告之事實。受外力干擾：陳述人單獨面對
    檢察事務官或司法警察（官）所為之陳述，程度上較少會受
    到強暴、脅迫、詐欺、利誘或收買等外力之影響，其陳述較
    趨於真實，若被告在庭或有其他成員參與旁聽時，陳述人可
    能會本能的作出迴避對被告不利之證述，或因不想生事乃虛
    構事實而為陳述。事後串謀：目擊證人對警察描述所目賭
    情形，因較無時間或動機去編造事實，客觀上亦較難認與被
    告間有勾串情事，其陳述具有較可信性，但事後因特殊關係
    ，雙方可能因串謀而統一口徑，或事後情況變化，兩者從原
    先敵對關係變成現在友好關係等情，其陳述即易偏離事實而
    較不可信。警詢或檢察事務官偵查時，有無辯護人、代理
    人或親友在場：如有上開親誼之人在場，自可期待證人為自
    由從容之陳述，其證言之可信度自較高。警詢或檢察事務
    官所作之偵查筆錄記載是否完整：如上開筆錄對於犯罪構成
    要件、犯罪態樣、加重減輕事由或起訴合法要件等事實或情
    況，均翔實記載完整，自可推定證人之陳述，與事實較為相
    近，而可信為真實。法院除審酌上列因素綜合判斷外，亦應
    細究陳述人問答態度、表情與舉動之變化，此一要件係屬訴
    訟法事實之證明，以自由證明為已足。是若被告以外之人於
    審判外之陳述，係在特別可信之情況下所為，則虛偽陳述之
    危險性即不高，雖係審判外陳述，或未經被告反對詰問，仍
    得承認具有證據能力。
  (二)查證人丁○○於警詢中證稱：伊係透過0000000000行動電話
    聯絡購買甲基安非他命（筆錄誤載為安非他命）等語（見中
    縣警刑大偵一字第0970000286號警卷第14頁，下稱丁○○警
    卷），惟於本院審理中改證稱：伊係與被告庚○○合資向綽
    號「胖哥」之男子購買毒品甲基安非他命云云，核與警詢中
    證稱情節不符，本院審酌證人丁○○經員警詢問後，業經其
    簽名，確認筆錄記載內容無訛（見丁○○警卷第17頁），且
    於本院審理中，並未表示有遭員警不法取供情事，足認其警
    詢之陳述具有任意性。復參酌斯時被告庚○○尚未到案，且
    其所指證販賣毒品者，除被告庚○○外，尚有綽號「小妹」
    之人，且綜觀全篇警詢內容，可知丁○○係因自己販賣毒品
    案件為警鎖定調查（見丁○○警卷第10-17 頁），足見員警
    顯無強求丁○○供出被告庚○○販賣毒品情節之必要，再者
    ，關於丁○○審理中所證稱毒品交易之時間、地點、金額，
    核與警詢所述均屬相符，斷無獨漏合資情節之理，是證人丁○○警詢中既無來自被告庚○○、員警或其他外力之干擾及
    壓力，而出於虛偽不實之陳述，或有事後串謀而故為迴護被
    告之機會等等，足認其警詢中之證述，客觀上具有較可信之
    特別情況，依上開說明，自有證據能力。
三、再按被告以外之人於審判外之陳述，雖不符前4 條之規定，
    而經當事人於審判程序同意作為證據，法院審酌該言詞陳述
    或書面陳述作成時之情況，認為適當者，亦得為證據。當事
    人、代理人或辯護人於法院調查證據時，知有第159 條第1
    項不得為證據之情形，而未於言詞辯論終結前聲明異議者，
    視為有前項之同意，刑事訴訟法第159 條之1 第2 項、第15
    9 條之5 分別定有明文。除上開證據外，本判決以下所引用
    被告以外之人於審判外之其餘言詞或書面陳述，而不符合刑
    事訴訟法第159 條之1 至之159 條之4 之規定者，業經本院
    於審理時當庭提示而為合法之調查，公訴人、被告2 人及辯
    護人均未於言詞辯論終結前聲明異議，本院審酌前開證據作
    成或取得之狀況，並無非法或不當取證之情事，且亦無顯不
    可信之情況，故認為適當而均得以作為證據，亦均具有證據
    能力，先予敘明。
貳、實體部分：
一、訊據被告甲○○、庚○○於本院審理中，對於附表一、二、
    三所示販賣第一級毒品、第二級毒品及被告庚○○轉讓第一
    級毒品之事實均坦承不諱，惟被告庚○○矢口否認有附表三
    所示販賣第二級毒品甲基安非他命予丁○○之犯行，辯稱：
    伊與丁○○係合資向綽號「胖哥」之男子購買，由伊代為聯
    絡「胖哥」，再偕同丁○○至約定地點取貨，合資款項則由
    伊墊付云云。經查：
  (一)被告2 人所坦承附表一、二、三所示販賣第一級毒品、第二
    級毒品及被告庚○○轉讓第一級毒品等犯罪事實，核與證人
    乙○○、己○○、辛○○、丙○○於本院審理中、證人高渝
    、壬○○於偵查及本院審理中證稱情節相符（見毒偵字第
    1558號影卷第4 至5 頁、他字第1189號卷第33-34 頁、本院
    卷第221 至223 頁、293 反面-394頁），其中證人辛○○雖
    推稱：伊雖係撥打0000000000號行動電話洽購毒品海洛因，
    然不認識庚○○，且到場交付毒品之人亦非庚○○本人云云
    （見本院卷第221 頁反面），然被告庚○○於警詢及本院審
    理中分別供稱：伊與辛○○係朋友，交易時均係自己交付毒
    品海洛因予辛○○，辛○○所稱另有其人係維護伊之詞等語
    明確【見中縣警刑大偵一字第0970004843號警卷（下稱庚○○警卷）第7 頁、本院卷第297 頁），足認證人辛○○此部
    分所述，無非係迴避販毒者之真實身分即為被告庚○○，自
    不足採。再關於販賣所得，被告甲○○附表一所示編號部
    分，除第1 次交易得款1,000 元外，其餘6 次均僅收得非全
    額款項300 元，而編號、部分因未實際收得價款而無販
    賣所得，是販賣第一級毒品所得合計1,800 元，附表二之2
    次交易各有所得1,000 元，是販賣第二級毒品所得合計2,00
    0 元；被告庚○○附表三編號部分，2 次各得500 元，編
    號部分得款300 元，編號部分因未收得價款則無販賣所
    得，是販賣第一級毒品所得合計1,300 元等情，經互核前揭
    被告2 人所供與證人證詞，亦屬相符。
  (二)被告庚○○於附表四所示時間、地點，各以3,000 元之價格
    ，販賣第二級毒品甲基安非他命予丁○○乙情，業據被告庚○○於警詢中自白不諱（見庚○○警卷第6 頁），並經證人
    丁○○於警詢中證稱：伊均透過0000000000號行動電話聯絡
    購買甲基安非他命，第一次於96年12月17日晚上10時30分許
    ，在台中市○○路與三民路口之城市經典大樓樓下之電玩店
    ，以3,000 元之代價購買甲基安非他命（筆錄誤繕為安非他
    命）1 包（重0.3 公克），第2 次於96年12月27日晚上11時
    許，在同上地點，以3,000 元之代價購買甲基安非他命1 包
    （重0.4 公克）等語綦詳（見中縣警刑大偵一字第09700002
    86號警卷第14頁，下稱丁○○警卷），雖證人丁○○於本院
    審理中改證稱：伊與庚○○係合資購買毒品，且由庚○○代
    為聯絡綽號「胖哥」之男子後，渠2 人再一同前往城市經典
    大樓取貨云云（見本院卷第224 頁），而被告庚○○於本院
    審理中亦附和其詞而為前開辯解，惟查：
  1.被告庚○○於警詢中曾供稱：丁○○向伊購買之毒品係向「
    胖哥」調貨，當時伊未施用甲基安非他命，且伊並未獲利等
    語（見庚○○警卷第9-10頁），此與其於本院所稱合資購得
    半數之甲基安非他命係供自己施用乙情（見本院卷第225 頁
    ），已有出入，繼而於偵查及本院羈押訊問時又供稱：伊係
    幫丁○○向「胖哥」調貨等語（見偵字第7223號卷第7 頁、
    本院聲羈字第403 號卷第6 頁反面），嗣於本院延押訊問時
    再供稱：伊係幫丁○○與「胖哥」聯絡，丁○○再直接跟胖
    哥拿，他們自己去協商等語（見本院偵聲字第334 號卷第10
    頁反面至11頁），綜依被告庚○○歷次供述情節互核參析，
    其就綽號「胖哥」者即為提供其毒品甲基安非他命之人，所
    供固屬一致，惟究其說詞，不論係未從中賺取價差牟利，抑
    或僅代為電話聯繫後由丁○○直接向「胖哥」取貨，目的無
    非係為推諉罪責甚重之販賣罪名，而就交易態樣、過程予以
    避重就輕，然參酌其於本院延押訊問時，已知將販賣予辛○○、丙○○部分辯解為「合買」行為（見同上本院偵聲卷第
    10頁反面），顯見被告庚○○極為明瞭「合資購買」、「受
    託代購」及「販賣」間情節之差異，是若其與丁○○間「合
    資購買」情事非虛，豈有隻字未提，反另以其他辯解充數之
    理？
  2.復依卷附被告庚○○所使用0000000000號行動電話與丁○○
    所使用0000000000號行動電話於96年12月間之通訊監察譯文
    所示（見丁○○警卷第93-103頁），被告庚○○及證人丁○○均不否認確屬其2 人之對話（見本院卷第224 、296 頁）
    ，參酌渠等對話內容甚為簡短，惟問答間仍有來有往，應對
    如流，足認雙方交情匪淺，惟證人丁○○於警詢中即刻意隱
    匿未提供0000000000門號之使用人真實姓名，甚於本院審理
    中一度推稱：伊不知該門號之使用人為何，僅係洽購毒品時
    恰巧由被告庚○○接聽云云（見本院卷第223 頁反面），其
    對被告庚○○維護之情，表露無遺，所述自難採信。又證人
    丁○○於本院審理中就所謂合資購買之情節，起初係稱「伊
    拿錢給庚○○去買」，嗣而改稱「價金係庚○○全額支付，
    毒品則由伊取走」，繼之又稱「伊告訴庚○○要一起買毒品
    ，價格隨便」，旋再改稱「伊有告訴庚○○各出1,500 元，
    伊拿走一半毒品」（見本院卷第223 -225頁），證詞前後矛
    盾，漏洞百出，更難憑信。況毒品交易市場乃錙銖必較，而
    價格差距達1 倍之毒品，於數量上必有顯著差異，苟丁○○
    係與被告庚○○合資購買，其主觀上所認知自己應支付之價
    金（或謂依其取得毒品數量所值之價格），理當僅有1,500
    元，詎其於警詢及本院審理庭訊前半段，就毒品交易之代價
    均稱「每次3,00 0元」（見丁○○警卷第14頁、本院卷第
    224 頁），要與常情不符，而經本院質疑後遂語塞推稱「一
    開始未將合資之細節說出來」云云（見本院卷第225 頁），
    益見其所指「合資」乙節之憑信性甚低。
  3.綜上各節，依被告庚○○及證人丁○○所述，固可認丁○○
    知悉被告庚○○之毒品來源為綽號「胖哥」之人，惟對於被
    告庚○○向「胖哥」購入之毒品數量或價格，均無決定或支
    配權，要與常見之「委託代購」或「合資」等情節大相逕庭
    ，堪認被告庚○○係將以不詳價格，自綽號「胖哥」者處購
    入而已屬其本人所有之毒品甲基安非他命，各以3,000 元之
    價格，出賣予丁○○2 次，方屬實情，被告庚○○上開辯解
    ，無非避重就輕之詞，要無可採。惟關於被告庚○○販賣所
    得部分，因其與證人丁○○就買賣價金部分，嗣已口徑一致
    改稱係由庚○○墊付「合資價款」（見本院卷第224 、225
    頁），故尚乏證據證明被告庚○○確已自丁○○處收得價金
    ，是此部分依有利被告庚○○之認定，自應認尚無販賣所得
    。
  (三)此外，並有被告庚○○所申請0000000000號行動電話之通聯
    調閱查詢單、本院97年度聲監字第000147號通訊監察書、被
    告庚○○與辛○○間之通訊監察譯文各1 份在卷可稽（見警
    聲搜字第1340號卷第61、102 頁、庚○○警卷第53頁），復
    有自乙○○、己○○身上起獲由被告甲○○所販賣之白粉各
    1 包、被告甲○○所有且供附表一編號犯行所用之電子磅
    秤1 台、被告甲○○所有且供聯絡本件販賣毒品交易所用之
    （廠牌不明）黑色手機1 支（含門號0000000000號SIM 卡1
    張）、被告庚○○所有且供聯絡本件販賣毒品所用之MOTORO
    LA手機1 支及供聯絡附表三編號交易所用之門號00000000
    00號之SIM 卡1 張扣案可佐。而上開扣案之白粉、電子磅秤
    ，經送請專業機構鑑定結果，認白粉部分確屬第一級毒品海
    洛因（附表一編號部分：驗餘淨重0.0518公克、附表一編
    號部分：驗餘淨重0.0355公克），電子磅秤部分（檢體編
    號（B0000000號），亦檢出第一級毒品海洛因成分，亦有行
    政院衛生署草屯療養院草療鑑字第0971000123號、00000000
    00 號、0000000000號鑑定書各1 紙附卷足憑（見本院卷第
    157 、210 、214 頁）。
  (四)再者，販賣毒品海洛因、甲基安非他命係罪刑甚重之違法行
    為，非可公然為之，且海洛因、甲基安非他命亦無公定價格
    ，販毒者可任意分裝增減分量，且每次買賣之價格、數量，
    亦隨時依雙方之關係深淺、資力、需求量、對行情之認知、
    來源是否充裕、查緝是否嚴緊、購買者被查獲時供述購買對
    象之可能風險之評估等因素，而異其標準，並於交易過程機
    動調整，非可一概論之，從而販賣之利潤，除非經被告坦承
    犯行或價格、數量俱臻明確外，諉難察得確切金額。況近年
    來因毒品之濫用，危害國民健康與社會安定日益嚴重，檢警
    機關對於販賣毒品之犯罪行為，無不嚴加查緝，各傳播媒體
    對於政府大力掃毒之決心亦再三報導，已使毒品不易取得且
    量微價高，是販賣毒品行為倘非有利可圖，當無人令人一再
    鋌而走險之理，且販賣者從價差或量差中牟利，方式雖異，
    惟其行為在意圖營利則屬同一，參以被告甲○○、庚○○與
    各自販賣之對象高渝、乙○○、己○○、辛○○、丙○○
    、壬○○及丁○○等人間，無非經由毒品交易而認識，並無
    至親關係，渠2 人並非至愚，豈有屢屢甘冒重典，悉依販入
    之相同價格或數量轉售他人而毫無利潤可圖之理，是被告2
    人乃基於營利之意圖從事本件販賣毒品行為，亦屬炯然。
  (五)綜上調查結果，本件被告2 人犯行洵堪認定，應分別依法論
    科。
二、論罪科刑：
  (一)查海洛因、甲基安非他命分屬毒品危害防制條例第2 條第2
    項第1 款、第2 款所定之第一級、第二級毒品，不得販賣或
    轉讓，是核被告甲○○如附表一所示、被告庚○○如附表三
    所示之犯行，均係犯毒品危害防制條例第4 條第1 項之販賣
    第一級毒品罪；被告甲○○如附表二、被告庚○○如附表四
    所示之犯行，均係犯毒品危害防制條例第4 條第2 項之販賣
    第二級毒品罪；被告庚○○於犯罪事實欄二之(二)所示無償提
    供毒品海洛因予壬○○之事實，係犯毒品危害防制條例第8
    條第1 項之轉讓第一級毒品罪。被告2 人因販賣而分別持有
    第一級毒品海洛因、第二級毒品甲基安非他命，被告庚○○
    因轉讓而持有第一級毒品海洛因，各自持有之低度行為分別
    應為販賣、轉讓之高度行為所吸收，均不另論罪。
  (二)又刑法上之接續犯，係指行為人所為之數行為，係於同時同
    地或密切接近之時地實行，而侵害同一之法益，各行為之獨
    立性極為薄弱，依一般社會健全觀念，在時間差距上難以強
    行分開，在刑法評價上，以視為數個舉動之接續行為，合為
    包括之一行為予以評價，較為合理而言。若行為人係基於概
    括之犯意，先後逐次實行數行為而具連續性，並侵害數個同
    性質之法益，其每一前行為與次行為，依一般社會健全觀念
    ，在時間差距上可以分開，在刑法評價上各具獨立性，每次
    行為皆可獨立成罪而構成同一之罪名者，則應屬刑法修正前
    連續犯之範疇。本件被告2 人多次販賣第一級、第二級毒品
    ，無論係不同對象或同一對象之各次交易，均係基於個別犯
    意（蓋必有買毒者之洽購始生犯意），且逐次販毒行為，在
    時間差距上並非難以區分，係侵害同性質之法益，每次販毒
    行為皆可獨立成罪而構成同一之罪名，在刑法評價上尚非不
    具獨立性，自應分論併罰，是被告甲○○所為9 次販賣第一
    級毒品犯行、2 次販賣第二級毒品犯行、被告庚○○所為5
    次販賣第一級毒品犯行、2 次販賣第二級毒品犯行及所犯罪
    名互異之轉讓第一級毒品罪，均應予分論併罰，
  (三)再被告庚○○曾因偽造文書、竊盜及違反毒品危害防制條例
    等案件，各經本院93年度訴字第1774號判處有期徒刑3 月確
    定（原宣告之緩刑嗣經撤銷）、本院94年度中簡字第1621號
    判處有期徒刑5 月、2 月確定、本院94年度易字第1096號判
    處有期徒刑6 月確定，經定應執行有期徒刑1 年、本院94年
    度訴字第3005號判處有期徒刑7 月、7 月，定應執行有期徒
    刑1 年確定，上開3 月、1 年、1 年等3 部分刑期經接續執
    行，嗣於96年5 月11日假釋出監，保護管束至同年10月21日
    期滿，假釋未經撤銷，以已執行論，有刑案資料查註記錄表
    、臺灣高等法院被告前案記錄表在卷可參，其受徒刑之執行
    完畢，5 年以內故意再犯本件有期徒刑以上之上開各罪，均
    為累犯，除死刑與無期徒刑依法不得加重外，各應依刑法第
    47條第1 項規定，加重其刑。
  (四)另按刑法第59條規定犯罪之情狀可憫恕者，得酌量減輕其刑
    ，其所謂「犯罪之情狀」，與同法第57條規定科刑時應審酌
    之一切情狀，並非有截然不同之領域，於裁判上酌減其刑時
    ，應就犯罪一切情狀（包括第57條所列舉之10款事項），予
    以全盤考量，審酌其犯罪有無可憫恕之事由（即有無特殊之
    原因與環境，在客觀上足以引起一般同情，以及宣告法定低
    度刑，是否猶嫌過重等等），以為判斷（最高法院95年度台
    上字第6157號判決意旨參照）。而毒品危害防制條例第4 條
    第1 項、第2 項規定之法定刑各為「死刑、無期徒刑」、「
    死刑、無期徒刑或七年以上有期徒刑」，刑度可謂重大。然
    同為販賣第一級、第二級毒品之人，其原因動機不一，犯罪
    情節未必盡同，或有大盤毒梟者，亦有中、小盤之分，甚或
    僅止於吸毒者友儕間為求互通有無之有償轉讓者亦有之，其
    販賣行為所造成危害社會之程度自屬有異，法律科處此類犯
    罪，所設之法定最低本刑卻不可謂不重。為達懲儆被告，並
    可達防衛社會之目的者，自非不可依客觀之犯行與主觀之惡
    性二者加以考量其情狀，是否有可憫恕之處，適用刑法第59
    條之規定酌量減輕其刑，期使個案裁判之量刑，能斟酌至當
    ，符合比例原則。本件依被告2 人販賣毒品之情節（被告甲○○部分：販賣第一級毒品海洛因之對象3 人、販賣總次數
    為9 次、實際販賣所得合計為2,800 元、販賣第二級毒品海
    洛因之對象1 人、販賣總次數為2 次、實際販賣所得合計為
    2,000 元；被告庚○○部分：販賣第一級毒品海洛因之對象
    3 人、販賣總次數為5 次、實際販賣所得合計為1,300 元、
    販賣第二級毒品海洛因之對象1 人、並無實際販賣所得），
    較諸長期以販毒營生之集團或大盤毒梟而言，顯屬小額之零
    星買賣，對社會治安之危害，自非達罪無可赦之嚴重程度，
    倘對其2 人販賣第一級、第二級毒品犯行，均科處上揭法定
    最低本刑，實屬情輕法重，衡其犯罪情狀在客觀上顯非不可
    憫恕，縱量處法定最低刑度之刑，仍嫌過重，爰依刑法第59
    條之規定，就其2 人所犯販賣第一級毒品罪、販賣第二級毒
    品罪，各予以酌量減輕其刑，並就被告庚○○依法加重其刑
    部分，予以先加後減之。
  (五)另按犯毒品危害防制條例第4 條第1 項至第4 項、第5 條第
    1 項至第4 項前段、第6 條第1 項至第4 項、第7 條第1 項
    至第4 項、第8 條第1 項至第4 項、第10條或第11條第1 項
    、第2 項之罪，供出毒品來源，因而破獲者，得減輕其刑，
    同條例第17條固有明文，惟所供出之毒品來源，必以屬所犯
    罪名有關之毒品來源，始有此減刑規定之適用，申言之，倘
    被告兼有施用毒品及販賣毒品行為，則其所供出之毒品來源
    ，自應就該項毒品係供施用或販賣之別，各於所犯之罪名下
    減輕其刑。又所謂「因而破獲」者，應指在檢警機關別無其
    他可疑線索前，全憑其供述開啟調查或偵查之序端，進而查
    獲該毒品上游，始足當之。公訴意旨雖認被告甲○○、庚○○於本件查獲後，均供出毒品來源（被告庚○○供出甲○○
    、被告甲○○供出綽號「王哥」之曾德雄）而有毒品危害防
    制條例第7 條減刑規定之適用（見起訴書第8 頁），辯護意
    旨亦依此請求減輕其刑，然查，被告甲○○雖供出其分別於
    96年11月15日、97年3 月8 日向綽號「王哥」之曾德雄購買
    第一級毒品海洛因、第二級毒品甲基安非他命，嗣曾德雄亦
    循線為警查獲，而被告庚○○亦供出如附表二所示向被告甲○○購買第二級毒品甲基安非他命之事實，因而為警循線查
    獲被告甲○○，然被告2 人此部分所購入之毒品，係均供自
    己施用乙節，業據渠等於本院審理中供稱明確（見本院卷第
    236 頁反面），自非屬渠2 人本案所犯毒品危害防制條例第
    4 條第1 項、第2 項之罪之毒品來源，應就其等另犯施用毒
    品罪責部分減輕其刑，方屬適法，公訴意旨容有誤會。至被
    告甲○○固於本院審理中另供稱：伊所為附表一編號、
    所示販賣予乙○○、己○○之第一級毒品海洛因，係同日下
    午向曾德雄購入等語（見本院卷第237 頁），且其於曾德雄
    被訴販賣毒品案件即本院97年度訴字第3247號案件審理中亦
    為此證述（見本院卷第130 頁），然此部分被告甲○○於曾
    德雄上開案件之警偵程序中並未供出（此觀本院第50-52 頁
    所附臺灣臺中地方法院檢察署檢察官97年度偵字第14371 號
    、第18610 號起訴書中，未列載此部分犯罪事實至明），其
    憑信性容有可疑，況曾德雄既因販賣毒品案件由法院審理中
    ，縱認曾德雄遭判處罪刑之犯罪事實較原起訴事實有所增加
    或擴張（如行為於刑法修正前，或可依連續犯規定被起訴效
    力所及，如依現行刑法規定，則由檢察官於審理終結前追加
    起訴），亦與毒品危害防制條例第17條所指「因而破獲」之
    要件不符，附此敘明。
  (六)爰審酌被告甲○○、被告庚○○為圖一己私利販賣毒品予他
    人，被告庚○○復轉讓毒品予他人，助長施用毒品成癮之惡
    習，戕害他人身心健康，對社會治安亦有相當程度之危害，
    惟渠2 人各自販賣之毒品數量、次數、對象及所得均非多，
    犯罪情節及惡性尚非極其重大，被告甲○○坦然面對所有犯
    行，對自己未思戒慎釀下重罪，深表悔恨，被告庚○○雖亦
    供認大部分犯行，惟見證人到庭維護即隨之起舞附和，翻異
    前供，顯見仍心存僥倖，悔意不足等一切情狀及渠2 人之素
    行等一切情狀，分別量處如附表一至附表四「所犯罪名及科
    刑欄」所示之刑，並分別定其應執行之刑如主文所示。
  (七)沒收部分：
  1.按沒收物之執行完畢沒收物之不存在，並非一事，因犯罪依
    法必須沒收之物，雖已於共犯中之確定判決諭知沒收並已執
    行完畢，對於其他共犯判決，仍應宣告沒收；次按供販賣毒
    品所用或因販賣毒品所得之財物，依毒品危害防制條例第19
    條第1 項規定，均應沒收之，如全部或一部不能沒收時，追
    徵其價額或以其財產抵償之，乃刑法第38條第1 項第2 款、
    第3 款及第3 項職權沒收主義之特別規定，係採義務沒收主
    義，用以澈底杜絕行為人貪取暴利之誘因、工具與結果；又
    上開應沒收之物，倘為金錢以外之物而無法沒收，自應追徵
    其價額，如係金錢者，則僅以其財產抵償之（最高法院94年
    度台上字第1017號、96年度台上字第3247號、93年度台上字
    第4584號判決要旨參照）。
  2.查本件扣案之第一級毒品海洛因2 包（驗餘淨重各為0.0518
    公克、0.0355公克），雖於本院另案業經宣告沒收銷燬（本
    院97年度聲字第2283號裁定、本院97年度訴字第1687號判決
    ，見本院卷第200 、201 頁），惟既屬被告甲○○為附表一
    編號、犯行所查獲之毒品（內含之包裝袋各1 只，因與
    殘留之毒品殘渣難以析離，亦應整體視為毒品），仍應予宣
    告沒收銷燬之，而扣案之電子磅秤1 台（檢體編號B0000000
    ），係被告甲○○所有且供附表一編號犯行所用，業據被
    告甲○○供承在卷（見本院卷第235 頁反面），且經鑑定結
    果，亦檢出毒品海洛因成分業如前述，顯係與所沾留之毒品
    海洛因殘渣難以析離，亦應整體視為查獲之毒品，均應依毒
    品危害防制條例第18條第1 項前段規定，諭知沒收銷燬之。
    再扣案之（廠牌不明）黑色手機1 支（含門號0000000000號
    SIM 卡1 張）、MOTOROLA牌手機1 支（含門號0000000000號
    之SIM 卡1 張），各為被告甲○○、庚○○所有且供聯絡本
    件毒品交易所用，業據被告2 人自承無訛（見本院卷第235
    頁反面），未扣案之被告2 人販賣第一級、第二級毒品所得
    （各次所得詳如附表一至四所載），被告甲○○部分合計
    4,800 元，被告庚○○部分合計1,300 元，及亦未扣案之被
    告庚○○所有且供作聯絡工具使用之門號0000000000號之SI
    M 卡1 張，均應依毒品危害防制條例第19條第1 項規定宣告
    沒收，且未扣案之犯罪所得部分，如全部或一部不能沒收，
    併諭知以其財產抵償之，被告庚○○未扣案之SIM 卡部分，
    則併予諭知追徵其價額。
  3.其餘被告甲○○部分扣案之第一級毒品海洛因4 包、第二級
    毒品甲基安非他命1 包，係被告甲○○留供自己施用，而沾
    有第一級毒品海洛因、第二級毒品甲基安非他命殘渣之電子
    磅秤1 台，則非被告甲○○所有，此經被告甲○○供明在卷
    （見本院卷第235 頁反面），自與本案販賣犯行無關，不得
    於本判決宣告沒收銷燬之，另扣案之第二級毒品亞甲基雙氧
    甲基安非他命（即MDMA，鑑驗後僅餘1 顆），亦屬違禁物，
    惟既經檢察官聲請（見起訴書第8 頁、本院卷第294 頁反面
    ），爰由本院另以裁定諭知沒收銷燬之（最高法院94年度台
    上字第1215號判決意旨參照）；至其餘扣案之電動攪拌機1
    台及夾鏈袋1 批（經鑑定無毒品反應，非違禁物，見本院卷
    第157 頁）及糖粉8 包，業經被告甲○○堅稱係供（或預備
    供）施用毒品所用等語明確（見本院卷第235 頁反面），此
    外，本院復查無證據證明確與本案有關，爰不另為沒收之諭
    知，附此敘明。
據上論斷，應依刑事訴訟法第299 條第1 項前段，毒品危害防制
條例第4 條第1 項、第2 項、第8 條第1 項、第18條第1 項前段
、第19條第1 項，刑法第11條前段、第47條第1 項、第51條第5
款、第59條，判決如主文。
本案經檢察官戊○○到庭執行職務。
中    華    民    國    97    年    12    月    10    日
                  刑事第十六庭  審判長法  官  楊文廣
                                      法  官  周玉蘭
                                      法  官  劉敏芳
上正本證明與原本無異。
如不服本判決，應於收受送達後10日內向本院提出上訴書狀（應
敘述具體理由並附繕本）。
上訴書狀如未敘述理由，應於上訴期間屆滿後20日內補提理由書
於本院。
                                      書記官  楊玉華
中    華    民    國    97    年    12    月    10    日
【附表一即甲○○販賣第一級毒品部分】
┌──┬───┬───────────────────────────┬────────────────────┐
│編號│對  象│犯罪事實（價金單位：新台幣）                          │        所犯罪名及科刑                  │
├──┼───┼───────────────────────────┼────────────────────┤
│  │高渝│97年1 月至2 月6 日（即農曆除夕）前，均由高渝先以0916│甲○○販賣第一級毒品，處有期徒拾伍年貳月│
│    │      │201531號行動電話，撥打甲○○0000000000號行動電話洽購毒│，扣案之（廠牌不明）黑色手機壹支（含門號│
│    │      │品交易後，再前往甲○○位於臺中市○○路439 之17巷2 弄3 │000000000 號SIM 卡1 張）、販賣毒品所得新│
│    │      │號20樓租屋處之騎樓下，由甲○○販賣第一級毒品海洛因予高│台幣壹仟元，均沒收，上開上開販賣毒品所得│
│    │      │渝共7 次，價金部分，除其中1 次1,000 元，並當場全數交│部分，如全部或一部不能沒收時，以其財產抵│
│    │      │付甲○○收執外，其餘6 次則為500 元，且每次僅實際支付  │償之。                                  │
│    │      │300 元（所賒欠之金額，至今均未清償）。                ├────────────────────┤
│    │      │                                                      │甲○○販賣第一級毒品，處有期徒拾伍年貳月│
│    │      │                                                      │，扣案之（廠牌不明）黑色手機壹支（含門號│
│    │      │                                                      │000000000 號SIM 卡1 張）、販賣毒品所得新│
│    │      │                                                      │台幣佰元，均沒收，上開上開販賣毒品所得│
│    │      │                                                      │部分，如全部或一部不能沒收時，以其財產抵│
│    │      │                                                      │償之。                                  │
│    │      │                                                      ├────────────────────┤
│    │      │                                                      │同上                                    │
│    │      │                                                      ├────────────────────┤
│    │      │                                                      │同上                                    │
│    │      │                                                      ├────────────────────┤
│    │      │                                                      │同上                                    │
│    │      │                                                      ├────────────────────┤
│    │      │                                                      │同上                                    │
│    │      │                                                      ├────────────────────┤
│    │      │                                                      │同上                                    │
├──┼───┼───────────────────────────┼────────────────────┤
│  │乙○○│97年3 月26日20、21時許，乙○○前往甲○○位於臺中市北屯│甲○○販賣第一級毒品，處有期徒拾伍年貳月│
│    │      │路439 之17巷2 弄3 號20樓租屋處樓下之「7-11」超商，以該│，扣案之第一級毒品海洛因壹包（驗餘淨重零│
│    │      │超商旁之公共電話撥打甲○○0000000000號行動電話洽購毒品│點零伍壹捌公克、及內含第一級毒品海洛因之│
│    │      │海洛因，甲○○允諾後遂使用其所有之電子磅秤秤重裝袋，並│包裝袋壹只）、沾有第一級毒品海洛因殘渣之│
│    │      │於前往該超商前，以500 元之價格，販賣第一級毒品海洛因1 │電子磅秤壹台（檢體編號B0000000）沒收銷燬│
│    │      │包（驗餘淨重0.0518公克、及內含第一級毒品海洛因之包裝袋│之；（廠牌不明）黑色手機壹支（含門號    │
│    │      │1只） 予乙○○，惟乙○○因手頭拮据，並未當場給付價金，│000000000 號SIM 卡壹張）沒收。          │
│    │      │此次交易尚無實際販賣所得。                            │                                        │
├──┼───┼───────────────────────────┼────────────────────┤
│  │己○○│97年3 月26日20時許，己○○先撥打甲○○0000000000號行動│甲○○販賣第一級毒品，處有期徒拾伍年貳月│
│    │      │電話洽購毒品，經甲○○允諾後，己○○旋即前往甲○○位於│，扣案之第一級毒品海洛因壹包（零點零伍│
│    │      │臺中市○○路439 之17巷2 弄3 號20樓租屋處，由甲○○販賣│伍公克，及內含第一級毒品海洛因之包裝袋壹│
│    │      │第一級毒品海洛因1 包（驗餘淨重0.0355公克，及內含第一級│只）沒收銷燬之，（廠牌不明）黑色手機壹支│
│    │      │毒品海洛因之包裝袋1 只）予己○○，惟己○○因手頭拮据，│（含門號0000000000 號SIM 卡1 張）沒收。 │
│    │      │並未當場給付價金，此次交易尚無實際販賣所得。          │                                        │
└──┴───┴───────────────────────────┴────────────────────┘
【附表二即甲○○販賣第二級毒品部分】
┌───┬───────────────────────────┬──────────────────┐
│對  象│犯罪事實（價金單位：新台幣）                          │        所犯罪名及科刑              │
├───┼───────────────────────────┼──────────────────┤
│庚○○│97年2 月底之某2 日，庚○○均先撥打甲○○0000000000號行│甲○○販賣第二級毒品，處有期徒肆年，│
│      │動電話聯繫欲購買之毒品數量、價格，約半小時後甲○○回電│扣案之（廠牌不明）黑色手機壹支（含門│
│      │允諾，庚○○即分別前往甲○○位於臺中式北屯路439 之17巷│號0000000000號SIM 卡壹張）、販賣毒品│
│      │2弄3號20樓之租屋處、及該租屋處樓下之「7-11」超商前，由│所得新臺幣壹仟元沒收，上開販賣毒品所│
│      │甲○○各以1,000 元之價格，販賣第二級毒品甲基安非他命各│得部分，如全部或一部不能沒收時，以其│
│      │1 包各1 次予庚○○，並當場收取庚○○交付之價金，共販賣│財產抵償之。                        │
│      │2 次、販賣所得每次為1,000 元。                        ├──────────────────┤
│      │                                                      │同上                                │
└───┴───────────────────────────┴──────────────────┘
【附表三即庚○○販賣第一級毒品部分】
┌──┬───┬───────────────────────────┬──────────────────┐
│編號│對  象│犯罪事實（價金單位：新台幣）                          │        所犯罪名及科刑              │
│    │      │                                                      │                                    │
├──┼───┼───────────────────────────┼──────────────────┤
│  │辛○○│97年2 月25日前一星期之某日、同年2 月25日晚上6 、7 時許│庚○○販賣第一級毒品，累犯，處有期徒│
│    │      │，辛○○均先以公用電話撥打庚○○0000000000號行動電話（│拾伍年肆月，扣案之摩托羅拉手機壹支、│
│    │      │SIM 卡未扣案，惟插用於扣案之摩托羅拉手機）洽購並聯繫交│未扣案之0000000000門號SIM 卡壹張及販│
│    │      │易細節後，辛○○再依約前往台中市○○路與大雅路交岔路口│賣毒品所得新臺幣伍佰元，均沒收，上開│
│    │      │之「白雪大舞廳」前，由庚○○每次各以500 元之價格，販賣│販賣毒品所得及SIM 卡部分，如全部或一│
│    │      │第一級毒品海洛因1 包（數量不詳）予辛○○各1 次，辛○○│部不能沒收時，以其財產抵償之。      │
│    │      │亦當場給付價金予庚○○，販賣所得每次各為500 元。      ├──────────────────┤
│    │      │                                                      │同上                                │
├──┼───┼───────────────────────────┼──────────────────┤
│  │丙○○│97年3 月初某日、3 月14日上午11點，丙○○均先以00000000│庚○○販賣第一級毒品，累犯，處有期徒│
│    │      │85號行動電話撥打庚○○0000000000號行動電話（SIM 卡未扣│拾伍年肆月，扣案之摩托羅拉手機壹支、│
│    │      │案，惟插用於扣案之摩托羅拉手機）洽購並聯繫交易細節後，│未扣案之0000000000門號SIM 卡壹張，均│
│    │      │丙○○再依約前往台中市○○街靠近台鐵西部幹線鐵軌之路旁│沒收，上開SIM 卡部分，如全部不能沒收│
│    │      │，由庚○○每次各以500 元之價格，販賣第一級毒品海洛因1 │時，以其財產抵償之。                │
│    │      │包（數量不詳）予丙○○各1 次，然因丙○○手頭拮据，並未├──────────────────┤
│    │      │當場給付價金，上開2 次交易均無實際販賣所得。          │同上                                │
├──┼───┼───────────────────────────┼──────────────────┤
│  │壬○○│97年3 月26日晚上10至11時許，壬○○先以0000000000號行動│庚○○販賣第一級毒品，累犯，處有期徒│
│    │      │電話撥打庚○○0000000000行動電話（以扣案之SIM 卡插用扣│拾伍年肆月，扣案之摩托羅拉手機壹支（│
│    │      │案之摩托羅拉手機）洽購並聯繫交易細節後，壬○○再前往黃│含0000000000SIM 卡壹張）、販賣毒品所│
│    │      │聖富位於台中市○區○○街258 巷28號2 樓207 室租屋處，由│得新臺幣佰元沒收，上開販賣所得部分│
│    │      │庚○○以300 元之價格，販賣第一級毒品海洛因1 包予壬○○│如全部或一部不能沒收時，以其財產抵償│
│    │      │1 次，壬○○亦當場給付價金予庚○○，販賣所得為300 元。│之。                                │
└──┴───┴───────────────────────────┴──────────────────┘
【附表四即庚○○販賣第二級毒品部分】
┌───┬───────────────────────────┬──────────────────┐
│對  象│犯罪事實（價金單位：新台幣）                          │        所犯罪名及科刑              │
├───┼───────────────────────────┼──────────────────┤
│丁○○│96年12月17日晚上10時30分許、同年12月27日晚上11時許，林│庚○○販賣第二級毒品，累犯，處有期徒│
│      │進添撥打庚○○0000000000行動電話（SIM 卡未扣案，惟插用│肆年貳月，扣案之摩托羅拉牌手機壹支、│
│      │於扣案之摩托羅拉手機使用）聯繫欲購買之毒品數量、價格，│、未扣案之0000000000門號SIM 卡壹張，│
│      │丁○○再依約前往台中市○○路與三民路交岔路口之「城市經│均沒收，上開SIM 卡部分，如全部不能沒│
│      │典大樓」前，由庚○○各以3,000 元之價格，販賣第二級毒品│收時，以其財產抵償之。              │
│      │甲基安非他命各1 包（重量各約0.3 、0.4 公克）予丁○○，├──────────────────┤
│      │惟丁○○因手頭拮据，均未交付價金，上開2 次交易均無實際│同上                                │
│      │販賣所得。                                            │                                    │
└───┴───────────────────────────┴──────────────────┘
附錄本案論罪法條：
毒品危害防制條例第8條第1項
轉讓第一級毒品者，處1 年以上7 年以下有期徒刑，得併科新臺
幣1 百萬元以下罰金。
毒品危害防制條例第4條第1項、第2項
製造、運輸、販賣第一級毒品者，處死刑或無期徒刑；處無期徒
刑者，得併科新臺幣1 千萬元以下罰金。
製造、運輸、販賣第二級毒品者，處無期徒刑或7 年以上有期徒
刑，得併科新臺幣7 百萬元以下罰金。


司法院資訊處製作；財團法人民間司法改革基金會備份。
